# **Azhmi Fauzi Mahdin**

Jakarta, Indonesia • +6285799837793 • azhmifauzi11@gmail.com • <u>linkedin.com/in/azhmi-fauzi-mahdin</u> • <u>afm.vercel.app</u>

## **TENTANG SAYA**

Lulusan S1 Informatika Universitas Ahmad Dahlan dengan pengalaman kerja sebagai Technical Support Software dan magang sebagai FrontEnd Developer. Memiliki kemampuan dalam mengembangkan website menggunakan bahasa pemrograman HTML, CSS, dan JavaScript serta familiar dengan bahasa pemrograman PHP dan SQL. Dapat bekerja dalam tim ataupun individu dan dapat menyelesaikan pekerjaan tepat waktu.

#### **KEAHLIAN**

#### **Hard Skill**

- HTML
- CSS
- JavaScript
- PHP
- React JS
- Laravel
- TypeScript
- Bootstrap
- Tailwindcss
- SQL
- .NET
- VB.NET

#### Soft Skill

- Tanggung jawab
- Komunikatif
- Kompeten
- Adaptif
- Kerja tim
- Manajemen waktu
- Terorganisir

#### **PENGALAMAN**

# **Technical Support Software**

Januari 2024 – Sekarang

#### PT. Unisia Tera Medika

- Memelihara sistem informasi Rumah Sakit serta memantau program yang berada di rumah sakit.
- Mengembangkan sistem informasi Rumah Sakit sesuai dengan perkembangan bisnis perumah sakitan.
- Menangani komplain dari user.

## Magang FrontEnd Developer

Agustus 2022 – Desember 2022

#### PT. Media Kreasi Abadi

- Membangun aplikasi Interumah berbasis web dengan teknologi React (TypeScript).
- Membangun antarmuka yang responsif dan fungsional supaya memungkinkan user memiliki pengalaman pengguna yang baik saat mengakses website dari perangkat apapun.
- Melakukan Unit Test, End to End Test, dan Component atau UI Test pada aplikasi.

### **PENDIDIKAN**

#### **Universitas Ahmad Dahlan**

2019 - 2023

Sarjana Komputer (S.Kom), Jurusan S1 Informatika IPK 3.87

### PELATIHAN DAN SERTIFIKASI

- Belajar Fundamental Front-End Web Development, Dicoding Indonesia, 2023
- Belajar Membuat Front-End Web untuk Pemula, Dicoding Indonesia, 2023
- Belajar Dasar Pemrograman JavaScript, Dicoding Indonesia, 2023
- Frontend Developer (MSIB), PT. Media Kreasi Abadi, 2022
- Responsive Web Design, Sololearn, 2022